【裁判字號】    98,簡上,194
【裁判日期】    990205
【裁判案由】    毀棄損壞
【裁判全文】
臺灣屏東地方法院刑事判決             98年度簡上字第194號
上  訴  人
即  被  告  甲○○
上列上訴人因毀損案件，不服本院98年度簡字第263 號，中華民
國98年5 月27日第一審刑事簡易判決（檢察官聲請簡易判決處刑
案號：98年度偵字第156 號），提起上訴，本院第二審合議庭判
      決如下：
    主  文
上訴駁回。
    事實及理由
一、本案經合議庭審理結果，認第一審判決上訴人即被告犯毀損
    罪，量處拘役40日，如易科罰金，以新台幣1,000 元折算1
    日，認事、用法及量刑均無不當，應予維持，爰引用附件第
    一審判決書記載之事實、證據及理由。
二、被告上訴意旨以：當日國術館老闆丙○○送伊臭肚魚，友人
    乙○○說魚很臭，伊乃持以下車丟棄，並未砸車，原審判決
    有誤云云。
三、經查，被告於案發前曾為燃放鞭炮一事與告訴人發生口角，
    進而手握類似石頭物品出現告訴人自小客車旁，於類似砸車
    動作後，自小客車即遭毀損等事實，業據告訴人丁○○指訴
    甚詳，復有自告訴人自小客車後座取出之石頭一塊扣案及毀
    損照片、車損送修收據、監視錄影翻拍照片等附卷足稽。被
    告雖辯稱：因臭肚魚太臭，伊乃下車將魚丟棄云云，並舉證
    人丙○○、乙○○為證。惟查，證人丙○○證稱：「我是把
    在枋寮漁港所釣到的烏格及瓜子魚送給被告，該魚是從家裡
    冰箱取出，要3 、4 個小時才會退冰，用手提塑膠袋包裝，
    9 月份枋寮漁港沒臭肚魚，要到冬天才有。我與乙○○不熟
    ，沒送魚給乙○○」等語（本院卷第76頁），是被告辯稱證
    人丙○○送伊臭肚魚云云，自非可採；另證人乙○○雖證稱
    ：「丙○○送臭肚魚給我，因臭肚魚太臭，我要求被告下車
    送還給丙○○」云云，惟證人丙○○與乙○○不熟，亦未送
    魚予乙○○一節，已據證人丙○○證述如上，是證人乙○○
    所證，亦顯係附和及迴護被告之詞，不足為採。又臭肚魚（
    即象魚）因吃海藻而有較重腥味，然大部分吃海藻之魚類莫
    不如此，其等味道尚非不能忍，此觀一般人仍捕捉為食即明
    ，況該魚甫自冰箱取出尚未退冰，復包以塑膠袋等情，亦據
    證人丙○○證述屬實（本院卷第76頁），衡情，不可能有臭
    味或魚腥味逸散，是被告辯稱魚太臭，要持以丟棄云云，即
    有違事理，應無可取。
四、現場監視錄影光碟本院經勘驗結果顯示：(一)被告搭乘友人所
    駕駛車子於97年9 月14日凌晨0 時25分12秒自告訴人住處旁
    停放車子之巷口倒車後，往前行駛一段距離後停於路邊，被
    告於同日0 時25分46秒自駕駛旁乘客座下車，手握略顯圓弧
    狀物體往回走向該巷口即告訴人停放車子處，同日0 時25分
    56秒靠近告訴人車子，並沿告訴人車子右側由後往前走，之
    後被車子擋住身影，同日0 時26分06秒、07秒，被告自告訴
    人車輛右後車身旁出現，將手舉至頭部以上再放下類似砸車
    動作。(二)被告類似該砸車動作後，告訴人自小客車警示燈立
    即閃爍，被告隨即跑步離去。(三)被告所持之略顯圓弧狀物體
    與遺留在告訴人車輛後座之石頭形狀相似等情，有監視錄影
    翻拍照片、勘驗筆錄在卷可稽。由上開監視內容看出，被告
    所握略顯圓弧狀物體，與證人丙○○所述裝魚之手提塑膠袋
    形狀明顯不同，且苟係臭魚，何不以拎提方式為之；況若為
    丟棄魚隻，在巷口搖下車窗甚或逕行下車為之即可，殊無必
    要以上開方式為之；再者，其既認魚臭無法忍受，何以不當
    面加以拒絕，或持以返還予贈送者，卻要任意丟棄於贈送者
    住家旁（巷口距離國術館約30餘公尺），此亦悖於常情，益
    證被告非為丟棄臭魚而下車，當無疑義。
五、按認定犯罪事實所憑之證據，並不以直接證據為限，即綜合
    各種間接證據，本於推理作用，為其認定事實之基礎，為法
    之所許（最高法院32年上字第288 號、44年台上字第702 號
    判例意旨參照）。本件雖無被告毀損自小客車之直接證據，
    然被告於案發前與告訴人發生口角，已有報復之動機，其後
    以不尋常之方式出現在現場，手握之物復與告訴人車內所遺
    留之石頭形狀相似；其貼近告訴人自小客車時，有將手舉高
    再放下類似砸車動作，其後該自小客車後警示燈立即閃爍，
    此類似砸車動作與警示燈閃爍間，顯互有因果關係，而被告
    隨即跑步離去，顯示其有不正行為；且被告嗣又無法合理解
    釋上開各情，據此間接證據，綜合印證，本於推理作用，依
    據經驗法則，自可認定被告確有毀損告訴人自小客車無誤，
    所辯顯為卸責之詞，不足採信，本件事證明確，被告犯行應
    可確定。
六、核被告所為，係犯刑法第354 條之毀損罪。原審以被告罪證
    明確，並審酌被告素行、犯罪動機、手段、所生危害及犯後
    飾詞否認態度非佳等一切情狀，量處拘役40日，如易科罰金
    ，以新台幣1,000 元折算1 日，認事、用法及量刑均無不當
    ，被告上訴否認犯罪，為無理由，應予駁回。
七、至證人乙○○是否有偽證或涉共犯毀損之罪嫌，應由檢察官
    深入調查後認定之，附此指明。
八、應依刑事訴訟法第455 條之1 第1 項、第3 項、第368 條、
    第373 條，判決如主文。
本案經檢察官李秀玲到庭執行職務
中    華    民    國    99    年    2     月    5   日
                   刑事第二庭   審判長法  官  黃國永
                                      法  官  簡光昌
                                      法  官  劉怡孜
以上正本證明與原本無異。
本判決不得上訴。
中    華    民    國    99    年    2     月    5     日
                                      書記官  溫訓暖

司法院資訊處製作；財團法人民間司法改革基金會備份。
